【裁判字號】    95,易,308
【裁判日期】    950302
【裁判案由】    詐欺
【裁判全文】
臺灣臺中地方法院刑事判決               95年度易字第308號
聲  請  人  台灣台中地方法院檢察署檢察官
被      告  甲○○
選任辯護人  阮春龍  律師
上列被告因詐欺案件，經檢察官提起公訴（94年度偵字第20789
號），經本院合議庭裁定，由受命法官依法獨任進行簡式審判程
序判決如下：
    主  文
甲○○共同常業詐欺，處有期徒刑壹年壹月。扣案之金融卡肆張
、手機（含門號）壹支、記事本壹本，均沒收。
    事  實
一、甲○○素行不佳，前曾犯賭博罪（未構成累犯），詎仍不知
    悔改。甲○○與真實姓名年籍均不詳年約四十歲綽號「高先
    生」、年約四十歲綽號「小楊」之成年男子等人共同基於常
    業詐欺之犯意聯絡，並共組詐欺取財集團。先透過詐欺取財
    集團成員利用電腦網路拍賣網站，以謊稱拍賣商品等傳遞不
    實訊息之方式，使被害人丙○○○、乙○○等人陷於錯誤，
    出價標得商品後而分別匯款新台幣（下同）三千九百元、十
    七萬二千九百七十九元至其等所指定之帳戶內後。甲○○乃
    自民國（下同）九十四年十一月五日起由「小楊」透過「高
    先生」將人頭帳戶之提款卡及密碼在新竹縣竹北市○○街六
    四五號甲○○所經營之台園飲食店（自助餐店）內交付並告
    知甲○○。待甲○○取得該提款卡及密碼後，再由「小楊」
    打電話通知甲○○，由甲○○持該提款卡至金融機構之自動
    櫃員機測試提款卡及提領現金，每日提領款項約一萬元至十
    餘萬元不等（即俗稱「車手」）。待甲○○領得現金後，隨
    即將所領得之現金匯入「小楊」所指定之帳戶內。甲○○從
    事提領現金之行為，可獲得所提領現金數額一成之報酬，且
    甲○○以所得之報酬作為償還債款之用。嗣經警先於九十四
    年十二月二十一日下午十六時五十分，在前開甲○○所經營
    之台園飲食店（自助餐店）查獲甲○○，並扣得綽號「高先
    生」所交付供犯罪所用之金融卡四張、手機（含門號）一支
    、記事本一本、現金七萬元（其中二萬五千元是甲○○遭查
    獲當日提領之被害人款項，另外四萬五千元是甲○○前開店
    之營業所得，欲支付租金、水電雜支用），及甲○○提領款
    項後匯款給「高先生」及「小楊」現金之郵政跨行匯款申請
    書、華南商業銀行匯款回條聯、台新銀行自動櫃員機交易明
    細表、回條各一紙。
二、案經臺中市警察局第一分局報請臺灣臺中地方法院檢察署檢
    察官偵查起訴。
    理  由
一、按除被告所犯為死刑、無期徒刑、最輕本刑為三年以上有期
    徒刑之罪或高等法院管轄第一審案件者外，於前條第一項程
    序進行中，被告先就被訴事實為有罪之陳述時，審判長得告
    知被告簡式審判程序之旨，並聽取當事人、代理人、辯護人
    及輔佐人之意見後，裁定進行簡式審判程序，刑事訴訟法第
    二百七十三條之一第一項定有明文。本件被告所犯係死刑、
    無期徒刑、最輕本刑為三年以上有期徒刑以外之罪，其於準
    備程序中就被訴事實為有罪之陳述，且經審判長告知被告簡
    式審判程序之旨，並聽取公訴人及被告、辯護人之意見後，
    本院合議庭認為適宜而裁定由受命法官獨任進行簡式審判程
    序，合先敘明。
二、訊據被告甲○○對於上揭事實坦承不諱，核與被害人丙○○○、乙○○等人所指述之情節相符，並有扣案如事實欄所載
    之綽號「  高先生」所交付供犯罪所用之金融卡四張、手機
    （含門號）一支、記事本一本、現金七萬元（其中二萬五千
    元是被告甲○○遭查獲當日提領之被害人款項，另外四萬五
    千元是被告甲○○前開店之營業所得，欲支付租金、水電雜
    支用），及被告甲○○提領款項後匯款給「高先生」及「小
    楊」現金之郵政跨行匯款申請書、華南商業銀行匯款回條聯
    、台新銀行自動櫃員機交易明細表、回條各一紙、臺中市警
    察局第一分局扣押物品目錄表二紙、照片十張、被告甲○○
    經手人頭帳戶一覽表二紙、雅虎奇摩拍賣網站列印資料五紙
    、中國信託客戶交易明細表五紙、台新銀行自動櫃員機交易
    明細表、中國農民銀行交易明細表、郵政國內匯款執據各一
    紙及臺中市警察局第一分局通訊監察譯文表一份在卷足資佐
    證，足認被告甲○○自白，核與事實相符，堪予採信，事證
    至臻明確，被告甲○○犯行洵堪認定。
三、按刑法上所謂常業犯，指反覆以同種類行為為目的之社會活
    動之職業性犯罪而言，至於犯罪所得之多寡，是否恃此犯罪
    為唯一之謀生職業，則非所問，縱令兼有其他職業，仍無礙
    於該常業犯罪之成立（最高法院八十五年度台上字第五一○
    號判例參照）。是核被告甲○○所為，係犯刑法第三百四十
    條之常業詐欺罪。被告甲○○與綽號「  高先生」、「小楊
    」之成年男子等人間有犯意之聯絡，行為之分擔，均為共同
    正犯。而按上訴人以犯竊盜罪為常業，當然有連續性，其行
    竊多次，並不發生連續犯問題（最高法院二十七年度上字第
    一九二五號判例參照），是本件常業竊盜罪部分，即含有反
    覆實施犯罪之性質，不再適用連續犯之規定處罰，附此敘明
    。爰審酌被告甲○○犯罪之動機、目的、手段、品行不佳，
    詳如前述，此有台灣台中地方法院檢察署刑案資料查註紀錄
    表一份在卷可按、所生危害及犯罪後坦認罪愆，頗具悔意，
    然犯罪後迄今仍未與告被害人丙○○○、乙○○等人達成民
    事和解，取得諒解等一切情狀，量處如主文所示之刑，以資
    懲儆。扣案之金融卡四張、手機（含門號）一支、記事本一
    本為被告甲○○供犯罪所用之物，係由「小楊」透過「高先
    生」所轉交被告甲○○之物，然共同正犯因相互間利用他人
    之行為，以遂行其犯意之實現，本於責任共同之原則，有關
    沒收部分，對於共犯間供犯罪所用之物，自均應為沒收之諭
    知，是該扣案之金融卡四張、手機（含門號）一支、記事本
    一本等物均應依刑法第三十八條第一項第二款之規定，併予
    宣告沒收。至於扣案之現金七萬元，其中二萬五千元是被告
    甲○○遭查獲當日提領之被害人款項，應查明後返還被害人
    ；另外四萬五千元係被告甲○○前開店之營業所得，欲支付
    租金、水電雜支用，業據被告甲○○供述明確在卷，並非為
    被告甲○○因犯罪所得之物，爰不依法併予宣告沒收之。再
    扣案之郵政跨行匯款申請書、華南商業銀行匯款回條聯、台
    新銀行自動櫃員機交易明細表、回條各一紙係被告甲○○提
    領款項後匯款給「高先生」及「小楊」現金之資料，並非屬
    被告甲○○供犯罪所用之物，爰亦不依法併予宣告沒收之，
    均併於敘明。
據上論斷，應依刑事訴訟法第二百九十九條第一項前段、第二百
七十三條之一第一項、刑法第二十八條、第三百四十條、第三十
八條第一項第二款，判決如主文。
中    華    民    國    95    年    3     月    2     日
                  刑事第八庭    法  官  洪俊誠
以上正本證明與原本無異。
如不服本判決，應於判決送達後十日內向本院提出上訴狀，上訴
於臺灣高等法院臺中分院(須附繕本)。
                                書記官  蕭榮峰
中    華    民    國    95    年    3     月    2     日
附錄論罪科刑實體法條文：
刑法第三百三十九條（普通詐欺罪） ：
意圖為自己或第三人不法之所有，以詐術使人將本人或第三人之
物交付者，處五年以下有期徒刑、拘役或科或併科一千元以下罰
金。
(罰金部份業經提高十倍為一萬元)
以前項方法得財產上不法之利益或使第三人得之者，亦同。
前二項之未遂犯罰之。
刑法第三百四十條：
以犯第三百三十九條之罪為常業者，處一年以上七年以下有期徒
刑，得併科五萬元以下罰金。


司法院資訊處製作；財團法人民間司法改革基金會備份。
